【裁判字號】    98,訴,4309
【裁判日期】    981231
【裁判案由】    毒品危害防制條例
【裁判全文】
臺灣板橋地方法院刑事判決              98年度訴字第4309號
公  訴  人  臺灣板橋地方法院檢察署檢察官
被      告  甲○○
上列被告因違反毒品危害防制條例案件，經檢察官提起公訴（98
年度毒偵字第6915號），被告於準備程序進行中就被訴事實為有
罪之陳述，本院合議庭裁定由受命法官獨任進行簡式審判程序並
判決如下：
    主  文
甲○○施用第一級毒品，處有期徒刑捌月，扣案之海洛因驗餘淨
重零點零柒捌捌公克沒收銷燬之、盛裝上開海洛因之塑膠袋壹個
沒收之；又施用第二級毒品，處有期徒刑伍月，扣案之吸食器壹
個沒收之；應執行有期徒刑拾壹月，扣案之海洛因驗餘淨重零點
零柒捌捌公克沒收銷燬之、盛裝上開海洛因之塑膠袋及扣案之吸
食器各壹個均沒收之。
    事  實
一、甲○○前於民國94年間因施用毒品案件，經本院以94年度毒
    聲字第1659號裁定送觀察、勒戒後，認有繼續施用毒品之傾
    向，復經本院以94年度毒聲字第2532號裁定令入戒治處所施
    以強制戒治，於95年9 月25日強制戒治執行完畢釋放，並經
    臺灣板橋地方法院檢察署檢察官於95年10月19日以95年度戒
    毒偵字第428 號處分不起訴確定。詎其不知悔改，基於施用
    第二級毒品甲基安非他命之犯意，於98年9 月12或13日某時
    許，在臺北縣新莊市○○街245 巷21號2 樓住處內，以將甲
    基安非他命置於吸食器內以火燒烤成煙霧狀後吸食之方法，
    施用甲基安非他命1 次；復另行起意，基於施用第一級毒品
    海洛因之犯意，於98年9 月16日下午5 時許，在上址其住處
    ，以香煙沾海洛因後點火吸食之方法，施用海洛因1 次；嗣
    於98年9 月16日下午6 時許，在上址其住處為警查獲，並扣
    得甲○○所持有之海洛因1 包（原淨重0.08公克，查獲後鑑
    定時取樣0.0012公克用罄，驗餘淨重0.0788公克）及其所有
    供施用甲基安非他命所用之吸食器1 個。
二、案經臺北縣政府警察局海山分局（起訴書誤載為新莊分局）
    報請臺灣板橋地方法院檢察署檢察官偵查起訴。
    理  由
一、按「除被告所犯為死刑、無期徒刑、最輕本刑為三年以上有
    期徒刑之罪或高等法院管轄第一審案件者外，於前條第一項
    程序進行中，被告先就被訴事實為有罪之陳述時，審判長得
    告知被告簡式審判程序之旨，並聽取當事人、代理人、辯護
    人及輔佐人之意見後，裁定進行簡式審判程序。」刑事訴訟
    法第273 條之1 第1 項定有明文。本件被告所犯毒品危害防
    制條例第10條第1 項之施用第一級毒品罪及同條第2 項之施
    用第二級毒品罪，非屬最輕本刑為3 年以上有期徒刑之罪，
    且被告於本院98年12月23日準備程序進行中，已就被訴之事
    實為有罪之陳述，經審判長告知被告簡式審判程序之旨後，
    被告及公訴人均同意改依簡式審判程序審理，本院合議庭乃
    依上揭規定，裁定本件由受命法官獨任進行簡式審判程序，
    合先敘明。
二、上揭事實，業據被告甲○○於本院準備程序及審理時自白不
    諱，且被告為警查獲後所採集之尿液檢體，經臺灣檢驗科技
    股份有限公司以氣相層析質譜儀法鑑定結果，呈嗎啡及甲基
    安非他命陽性反應，有臺北縣政府警察局海山分局毒品案件
    尿液檢體編號及姓名對照表（尿液檢體編號：B0000000）及
    上揭公司出具之濫用藥物檢驗報告（報告日期：2009/10/01
    ，報告編號：UL/2009/90595 ）各1 份附卷可稽（按施用海
    洛因後，係以嗎啡型態自尿液排出），又警方查獲被告所持
    有之白粉1 包，經交通部民用航空局航空醫務中心鑑定結果
    ，含海洛因成分，原淨重0.08公克，取樣0.0012公克用罄，
    驗餘淨重0.0788公克，亦有該航空醫務中心98年9 月25日航
    藥鑑字第0984901 號毒品鑑定書1 份在卷可憑，此外復有上
    開吸食器1 個扣案可資佐證，堪認被告之自白與事實相符。
    再者，被告有事實欄所載曾因施用毒品經觀察勒戒、強制戒
    治執行完畢之紀錄，亦有臺灣高等法院被告前案紀錄表1 份
    附卷可考。綜上所述，本案事證明確，被告犯行洵堪認定。
三、按海洛因係毒品危害防制條例第2 條第2 項第1 款規定之第
    一級毒品，甲基安非他命係同條例第2 條第2 項第2 款規定
    之第二級毒品，依該條例第10條第1 項規定：「施用第一級
    毒品者，處六月以上五年以下有期徒刑」、第2 項規定：「
    施用第二級毒品者，處三年以下有期徒刑」，又同條例第23
    條第2 項規定：「觀察、勒戒或強制戒治執行完畢釋放後，
    五年內再犯第十條之罪者，應依法追訴或裁定交付審理。」
    被告前因施用毒品，於95年9 月25日強制戒治執行完畢釋放
    ，其於5 年內再犯本件施用第一、二級毒品罪，依前揭說明
    ，應依法追訴處罰之。核被告施用海洛因之行為，係犯毒品
    危害防制條例第10條第1 項之施用第一級毒品罪；被告施用
    甲基安非他命之行為，係犯同條例第10條第2 項之施用第二
    級毒品罪；被告施用前後持有海洛因、甲基安非他命之低度
    行為，分別為施用之高度行為所吸收，不另論罪。被告所犯
    上開2 罪，犯意各別，行為互殊，犯罪之構成要件亦不相同
    ，應分論併罰。又被告於本院準備程序時已詳細陳明其施用
    甲基安非他命之犯罪時間、地點及方法，俱如上述，起訴書
    略載為被告於98年9 月16日為警查獲後採尿前回溯96小時內
    之某時，在不詳處所，施用甲基安非他命1 次云云，容有未
    洽，應予更明。爰審酌被告曾因施用毒品經強制戒治執行完
    畢，仍不知戒除施用毒品之惡習，顯見其自制力薄弱，惟其
    施用毒品之犯行係戕害自身健康，對社會治安危害非鉅，暨
    其犯罪之目的、手段、犯後坦承犯行、態度良好等一切情狀
    ，分別量處如主文所示之刑，並依法定其應執行之刑。扣案
    之海洛因驗餘淨重0.0788公克，係當場查獲之毒品，應依毒
    品危害防制條例第18條第1 項前段規定宣告沒收銷燬之；盛
    裝上開海洛因之塑膠袋1 個，係被告所用、供犯施用第一級
    毒品罪所用之物，而扣案之吸食器1 個，係被告所有、供犯
    施用第二級毒品罪所用之物，業據被告供明在卷，均依刑法
    第38條第1 項第2 款規定宣告沒收之。
據上論斷，應依刑事訴訟法第273 條之1 第1 項、第299 條第1
項前段，毒品危害防制條例第10條第1 項、第2 項、第18條第1
項前段，刑法第11條、第38條第1 項第2 款、第51條第5 款，判
決如主文。
本案經檢察官黃嘉妮到庭執行職務。
中    華    民    國    98    年    12    月    31    日
                  刑事第四庭  法  官  樊季康
上列正本證明與原本無異。
如不服本判決，應於判決送達後10日內敘明上訴理由，向本院提
出上訴狀 (應附繕本) ，上訴於臺灣高等法院。其未敘述上訴理
由者，應於上訴期間屆滿後20日內向本院補提理由書「切勿逕送
上級法院」。
                              書記官  陳秀慧
中    華    民    國    99    年    1     月    4     日
附錄本案論罪科刑法條全文：
毒品危害防制條例第10條
施用第一級毒品者，處六月以上五年以下有期徒刑。
施用第二級毒品者，處三年以下有期徒刑。

司法院資訊處製作；財團法人民間司法改革基金會備份。
